臺灣臺北地方法院刑事判決　　　　　　　　　　　　　九十一年度訴字第七九九號
　　公　訴　人　臺灣臺北地方法院檢察署檢察官
　　被　　　告　丙○○
　　指定辯護人　甲○
右列被告因偽造有價證券等案件，經檢察官提起公訴（九十一年度偵字第八七二三號
），甲○判決如左：
    主  文
丙○○意圖供行使之用，而偽造有價證券，處有期徒刑貳年，緩刑伍年。
偽造之票號ＡＫ0000000號、發票人余麗美、發票日民國九十年十二月十九日
、票面金額新台幣貳萬柒仟參佰元、付款人彰化商業銀行萬華分行之支票壹紙沒收。
    事  實
一、丙○○於民國九十年十一月二十一日下午十四時三十分許，在台北市○○區○○
    街三巷二號地下一樓亞歷山大健康俱樂部內，見乙○○更衣而將衣褲置於椅子上
    ，露出皮包一只，丙○○因經濟狀況不佳，為繳納信用卡帳款及申辦信用貸款之
    代書費用，竟意圖為自己不法所有，趁乙○○不備之際，徒手竊取其所有之上開
    皮包一只（內有乙○○所有之國民身分證一枚、駕駛執照一枚、美金六百元、新
    台幣《下同》二萬四千元及票號ＡＫ0000000號、發票人余麗美、發票日
    和票面金額均空白之空白支票一紙），丙○○得手後，以現金繳納信用卡帳款，
    將前開乙○○所有之皮包、國民身分證一枚、駕駛執照一枚隨手丟棄。嗣為繳納
    申辦信用貸款之代書費用，竟意圖供行使之用，於九十年十二月十九日中午十二
    時三十分許，在台北市士林區○○○路○段四五五號萬泰商業銀行天母分行內，
    在上開余麗美簽發之票號ＡＫ0000000號空白支票上，偽填發票日九十年
    十二月十九日、票面金額二萬七千三百元，於九十年十二月二十日持上開支票向
    萬泰商業銀行天母分行提示，因余麗美前已於九十年十一月二十二日向彰化商業
    銀行萬華分行辦理上開支票掛失止付手續而遭退票，經余麗美向彰化商業銀行萬
    華分行調閱退票資料並報警處理，始經警循線查獲。
二、案經被害人乙○○訴由台北市政府警察局中山分局報請台灣台北地方法院檢察署
    檢察官偵查起訴。
    理  由
一、訊據被告丙○○對於右揭事實坦承不諱，核與告訴人乙○○指訴情節相符，並有
    上開偽造之票號ＡＫ0000000號、發票人余麗美、發票日九十年十二月十
    九日、票面金額二萬七千三百元、付款人彰化商業銀行萬華分行之支票正反面影
    本各一紙及現場照片十一幀、被告所有之亞歷山大企業集團信用卡正、反面影本
    各一紙、萬泰商業銀行九十一年六月二十六日（九一）泰業推字第八三二號函附
    退票紀錄一件在卷可憑，足徵被告之自白與事實相符。本件事證明確，被告犯行
    堪以認定。
二、核被告丙○○所為，係犯刑法第二百零一條第一項之偽造有價證券罪及第三百二
    十條第一項之竊盜罪。其行使偽造有價證券之低度行為，為偽造有價證券之高度
    行為所吸收，不另論罪。被告行使偽造支票之行為，係行使偽造之支票以取得對
    價之票面金額，本含有詐欺之性質，故此部分不另論詐欺罪，附此敘明。被告所
    犯竊盜罪與偽造有價證券罪間，有方法結果之牽連關係，為牽連犯，應依刑法第
    五十五條之規定，從一重之偽造有價證券罪處斷。查被告因經濟狀況不佳，致一
    時失慮而誤蹈法網，參酌被告偽造支票款項僅二萬七千三百元，係用以繳納申辦
    信用貸款之代書費，並未隨意亂填鉅額而濫行使用，對於支票交易秩序尚未產生
    重大之影響，且被告於犯罪後對於客觀犯行尚能坦承不諱，深具悔意，犯罪之情
    狀尚堪憫恕，顯見其惡性尚非重大，若以刑法第二百零一條第一項之法定最低刑
    度處斷猶嫌過重，依刑法第五十九條之規定減輕其刑，以達刑法之罪刑相當原則
    。爰審酌被告並無犯罪前科，素行尚佳，有台灣高等法院被告全國前案紀錄表一
    件附卷足稽，犯罪動機、目的係經濟狀況不佳，一時失慮貪利、致罹刑章，竊盜
    手段、偽造支票款項為二萬七千三百元，金額尚低，犯罪後坦承犯行，被害人乙
    ○○亦於警訊時表示民事部分不追究，足徵被告深具悔意，態度良好等一切情狀
    ，量處如主文所示之刑。另查被告未曾受有期徒刑以上刑之宣告，有台灣高等法
    院被告全國前案紀錄表一件在卷可證，其因一時貪慾圖便致罹刑章，經此刑之教
    訓，當知所警惕，而無再犯之虞，甲○認前開對其宣告之刑，以暫不執行為適當
    ，爰併宣告緩刑五年，以觀後效，並啟自新。偽造之上開支票一紙係偽造之有價
    證券，不問屬於犯人與否，應依刑法第二百零五條之規定宣告沒收之。
據上論斷，應依刑事訴訟法第二百九十九條第一項前段，刑法第二百零一條第一項、
第三百二十條第一項、第五十五條、第五十九條、第七十四條第一款、第二百零五條
，罰金罰鍰提高標準條例第一條前段，判決如主文。
本案經檢察官俞秀端到庭執行職務。
中      華      民      國    九十一    年      九      月      十九    日
                                    臺灣臺北地方法院刑事第六庭
            法  官    黃  雅  芬
右正本證明與原本無異。
如不服本判決，應於判決送達後十日內，向甲○提出上訴狀。
                                        書記官    楊  麗  娟
中      華      民      國    九十一    年      九      月      二十    日
附錄本案論罪科刑法條全文
刑法第二百零一條
意圖供行使之用，而偽造、變造公債票、公司股票或其他有價證券者，處三年以上十
年以下有期徒刑，得併科三千元以下罰金。
行使偽造、變造之公債票、公司股票或其他有價證券，或意圖供行使之用，而收集或
交付  於人者，處一年以上七年以下有期徒刑，得併科三千元以下罰金。
刑法第三百二十條
意圖為自己或第三人不法之所有，而竊取他人之動產者，為竊盜罪，處五年以下有期
徒刑、拘役或五百元以下罰金。
意圖為自己或第三人不法之利益，而竊佔他人之不動產者，依前項之規定處斷。
前二項之未遂犯罰之。
